臺灣臺南地方法院刑事判決
110年度訴字第818號
公  訴  人  臺灣臺南地方檢察署檢察官
被      告  吳奇霖


選任辯護人  蘇文斌律師
            許婉慧律師
            郭子誠律師
上列被告因違反槍砲彈藥刀械管制條例案件，經檢察官提起公訴
（110年度偵字第10754號、110年度偵字第15317號），被告於本
院準備程序就被訴事實為有罪陳述，本院合議庭裁定改由受命法
官獨任進行簡式審判程序，判決如下：
    主  文
甲○○犯非法持有子彈罪，累犯，處有期徒刑陸月，併科罰金新臺
幣參萬元，有期徒刑如易科罰金，罰金如易服勞役，均以新臺幣
壹仟元折算壹日。
扣案如附表編號一、二所示之物均沒收。
    事  實
一、甲○○前因毒品案件，經本院以109年度簡字第3261號判決判
    處有期徒刑4月確定，於民國110年1月7日易科罰金執行完畢
    。詎猶不思悛悔，其明知可供具有殺傷力之槍枝使用之子彈
    係槍砲彈藥刀械管制條例第4條第1項第2款規定之管制彈藥
    ，非經中央主管機關許可，不得持有，竟基於非法持有子彈
    之犯意，於110年2月下旬某日，在臺南市歸仁區歸仁圓環附
    近某處，經友人「徐順成」（已歿）贈與如附表所示之非制
    式子彈共16顆後，即將之攜往不知情之友人吳明寶（所涉槍
    砲罪嫌另經檢察官為不起訴處分確定）位於臺南市○○區○○路
    000巷00弄00號之住處內藏放，而未經許可無故持有之；嗣
    員警於110年5月12日11時50分許至上址搜索，當場扣得上開
    子彈16顆，而查悉上情。
二、案經臺南市政府警察局第一分局（下稱第一分局）報告臺灣
    臺南地方檢察署檢察官偵查起訴。
    理  由
一、按本件被告甲○○所犯為死刑、無期徒刑、最輕本刑3年以上
    有期徒刑以外之罪，亦非高等法院管轄之第一審案件，其於
    準備程序中先就被訴事實為有罪之陳述，經告知簡式審判程
    序之旨，並聽取檢察官、被告及其選任辯護人之意見後，本
    院合議庭依刑事訴訟法第273條之1第1項規定裁定進行簡式
    審判程序，是本案之證據調查，依同法第273條之2規定，不
    受同法第159條第1項、第161條之2、第161條之3、第163條
    之1，及第164條至第170條所規定證據能力認定及調查方式
    之限制，合先敘明。
二、認定本件犯罪事實之證據及理由：
　㈠上開犯罪事實，業據被告於警詢、偵查、本院準備程序及審
    理中均坦承不諱，並有證人即被告友人吳明寶於警詢、偵查
    中之陳述可供參佐（警卷即第一分局南市警一偵字第110037
    2462號卷第21至25頁，偵卷即臺灣臺南地方檢察署110年度
    偵字第10754號卷第141至143頁），復有附表所示子彈共16
    顆扣案足憑，而有本院搜索票、第一分局搜索扣押筆錄、扣
    押物品目錄表、員警密錄器翻拍照片、查獲現場照片在卷可
    查（警卷第71頁、第73至81頁、第85至86頁），由此足徵被
    告任意性之自白確與事實相符，堪以採信。
　㈡扣案子彈經送往內政部警政署刑事警察局以檢視法、試射法
    鑑驗結果，認其中13顆均係非制式子彈，由金屬彈殼組合直
    徑約9.0mm金屬彈頭而成，採樣4顆試射，均可擊發，具殺傷
    力；另3顆亦均係非制式子彈，由口徑9mm制式空包彈組合直
    徑約8.9mm金屬彈頭而成，採樣1顆試射，可擊發，亦具殺傷
    力等情，有內政部警政署刑事警察局110年7月6日刑鑑字第1
    100057499號鑑定書附卷可稽（警卷第69至70頁），上開鑑
    定結果復係鑑驗機關本其專業知識、鑑定經驗而實際檢驗試
    射後所得之結論，自可憑信，足認扣案子彈確均屬槍砲彈藥
    刀械管制條例第4條第1項第2款所規定管制之彈藥無疑。
　㈢綜上所述，本件事證明確，被告上開犯行洵堪認定，應予依
    法論科。
三、論罪科刑：
  ㈠按槍砲彈藥刀械管制條例第4條所稱之彈藥，依同條例第5條
    之規定，非經中央主管機關許可，不得持有；而依同條例第
    4條第1項第2款規定，同條例所稱之彈藥，包括供各式槍砲
    使用之子彈在內。故核被告持有扣案子彈之行為，係犯槍砲
    彈藥刀械管制條例第12條第4項之未經許可持有子彈罪。
  ㈡被告自110年2月下旬某日起至110年5月12日為警查獲為止持
    有扣案子彈，屬持有行為之繼續。又非法持有槍枝、子彈等
    違禁物，乃侵害社會法益，如持有之客體種類相同（如數支
    槍枝、數顆子彈），仍為實質上一罪（最高法院107年度臺
    上字第2796號判決意旨參照）；則被告雖同時非法持有附表
    所示子彈共16顆，依前揭判決意旨，仍僅論以一罪。
  ㈢被告前於110年1月7日曾受如事實欄「一」所述之有期徒刑執
    行完畢，有臺灣高等法院被告前案紀錄表存卷可參，其於5
    年內故意再犯本件有期徒刑以上之罪，為累犯；且被告於毒
    品前案執行完畢後，又無視國家管制槍彈之禁令而違犯上開
    犯行，顯見其漠視法紀，自我控管之能力欠缺，未能自刑之
    執行記取教訓，主觀上有特別之惡性，並無司法院釋字第77
    5號解釋意旨所指應裁量不予加重最低本刑，否則將致罪刑
    不相當之情形，爰依刑法第47條第1項規定加重其刑。
  ㈣茲審酌被告不思戒慎行事，明知子彈對社會治安及人身安全
    均有相當危害，為政府極力查禁之物，竟仍未經許可恣意持
    有扣案子彈，所為危害社會安寧秩序，對社會治安亦具有潛
    在危險，殊為不該，更顯見其法治意識薄弱，惟念被告犯後
    坦承犯行，表現悔意，復尚無持子彈供任何不法使用之犯罪
    紀錄，兼衡被告持有子彈之時間、數量，暨其自陳學歷為高
    職畢業，現於建築公司工作，須扶養或照顧父母、配偶及2
    個未成年兒子（參本院卷第46至47頁）之智識程度、家庭生
    活狀況等一切情狀，量處如主文所示之刑，並就有期徒刑及
    併科罰金刑部分分別諭知易科罰金及易服勞役之折算標準，
    以示懲儆。
四、沒收部分：
  ㈠扣案如附表編號1、2所示之非制式子彈共11顆，均為槍砲彈
    藥刀械管制條例第4條第1項第2款及第5條所定非經中央主管
    機關許可不得持有之彈藥，業如前述，自均屬違禁物，不問
    屬於被告與否，均應依刑法第38條第1項規定宣告沒收。
  ㈡扣案如附表編號3、4所示之子彈共5顆經鑑驗試射，均可擊發
    且具殺傷力，雖亦如前述，惟槍砲彈藥刀械管制條例第4條
    第1項第2款所列管之彈藥，以具有殺傷力者為限，自須具備
    此一要件之子彈等物，始得認係違禁物而予沒收；上開5顆
    子彈既均經擊發，已因射擊結果從完整子彈分離而均僅餘彈
    殼，喪失子彈之外型、結構、性能及效用，不再具殺傷力，
    已非違禁物，無從諭知沒收，附此敘明。
據上論斷，應依刑事訴訟法第273條之1第1項、第299條第1項前
段，槍砲彈藥刀械管制條例第12條第4項，刑法第11條前段、第4
7條第1項、第41條第1項前段、第42條第3項、第38條第1項，判
決如主文。
本案經檢察官黃榮加提起公訴，檢察官乙○○到庭執行職務
中　　華　　民　　國　　110 　年　　10　　月　　7 　　日
　　　　　　　　　      刑事第二庭   法　官　 蔡盈貞
以上正本證明與原本無異。
如不服本判決應於收受本判決後20日內向本院提出上訴書狀，並
應敘述具體理由。其未敘述上訴理由者，應於上訴期間屆滿後20
日內向本院補提理由書狀（均須按他造當事人之人數附繕本）「
切勿逕送上級法院」。 
　　　　　　　　　　　　　　　　　   書記官　 林耿慧　　
中　　華　　民　　國　　110 　年　　10　　月　　7 　　日
附錄所犯法條：
槍砲彈藥刀械管制條例第12條
未經許可，製造、販賣或運輸子彈者，處1年以上7年以下有期徒
刑，併科新台幣500萬元以下罰金。
未經許可，轉讓、出租或出借子彈者，處6月以上5年以下有期徒
刑，併科新台幣300萬元以下罰金。
意圖供自己或他人犯罪之用，而犯前二項之罪者，處3年以上10
年以下有期徒刑，併科新台幣700萬元以下罰金。
未經許可，持有、寄藏或意圖販賣而陳列子彈者，處5年以下有
期徒刑，併科新台幣300萬元以下罰金。
第1項至第3項之未遂犯罰之。
附表：    編號 物品名稱 數量 說明   1 非制式子彈（由金屬彈殼組合直徑9.0mm金屬彈頭而成）。 9顆 同款子彈經採樣試射，鑑定結果具殺傷力。 【本判決宣告沒收之物】    2 非制式子彈（由口徑9mm制式空包彈組合直徑約8.9mm金屬彈頭而成）。 2顆  同款子彈經採樣試射，鑑定結果具殺傷力。 【本判決宣告沒收之物】      3 非制式子彈（由金屬彈殼組合直徑9.0mm金屬彈頭而成）。 4顆 經鑑定試射後現僅餘彈殼，不予宣告沒收。   4 非制式子彈（由口徑9mm制式空包彈組合直徑約8.9mm金屬彈頭而成）。 1顆 經鑑定試射後現僅餘彈殼，不予宣告沒收。